最高法院刑事裁定　　　　　　　　　　111年度台抗字第983號
再 抗告 人　蘇文章 
上列再抗告人因違反毒品危害防制條例等罪定應執行刑案件，不
服臺灣高等法院高雄分院中華民國111 年6 月20日駁回其抗告之
裁定（111 年度抗字第167 號），提起再抗告，本院裁定如下：
    主  文
再抗告駁回。
    理  由  
按裁判確定前犯數罪者，併合處罰之；又數罪併罰，有2 裁判以
上宣告多數有期徒刑者，於各刑中之最長期以上，各刑合併之刑
期以下，定其應執行之刑期，但不得逾30年，刑法第50條第1 項
前段、第51條第5 款、第53條定有明文。至數罪併罰如何定其應
執行刑，應由法院視個案具體情節，以其各罪所宣告之刑為基礎
，本其自由裁量之職權，依刑法第51條所定方法為之，如未逾越
法定刑度範圍，復符合比例原則，自無違法可言。本件原裁定以
：㈠、第一審法院以再抗告人蘇文章所犯如原裁定附表（下稱附
表）所示之罪，先後經判處如附表所示之刑，且均分別確定在案
（其中附表編號1 部分之本院108 年度台上字第1631號判決，係
以上訴不合法律上程式，駁回再抗告人之第三審上訴，此部分之
「確定判決」法院及案號均應更正如附表編號1 「最後事實審」
之法院及案號），有臺灣高等法院被告前案紀錄表及上開各該刑
事判決附卷可按。另附表所示之各罪，分別為得易科罰金之罪（
附表編號3 ）與不得易科罰金之罪（附表編號1 、2 ），屬於刑
法第50條第1 項但書第1 款之情形。嗣再抗告人於各該罪刑之裁
判確定後，請求檢察官向法院聲請定其應執行刑，此有再抗告人
出具之臺灣高雄地方檢察署受刑人是否同意聲請定執行刑調查表
在卷為憑，茲檢察官聲請定其應執行之刑，第一審法院審核認聲
請為正當。從而，第一審裁定就上開各罪，審酌再抗告人所犯如
附表所示之罪之犯罪時間、犯罪類型及其法益侵害性等整體犯罪
情狀，並就全案為整體之非難評價後，定其應執行刑為有期徒刑
1 年11月，係在各刑中之最長期有期徒刑1 年2 月以上，亦未逾
各刑合併總刑期之有期徒刑2 年5 月以下，已給予適度之刑罰折
扣，符合法律授與裁量權之目的，與量刑裁量之外部性界限及內
部性界限無違，並無濫用裁量權之情形，要屬法院裁量職權之適
法行使，且與法律規範之目的、精神、理念及法律秩序亦不相違
背，核無不當。㈡、再抗告人雖指摘第一審裁定刑度過重不當等
語。惟審酌卷存事證及再抗告人所犯如附表所示之罪之犯罪時間
、犯罪類型及其法益侵害性等整體犯罪情狀，定其應執行之刑有
期徒刑1 年11月，並未逾越法律之外部界限，亦未違反公平原則
及比例原則，亦無失之過輕或過重，抗告意旨徒憑己見，認第一
審所定之應執行刑過重，為無理由，因而駁回再抗告人於原審之
抗告，經核於法尚無違誤。再抗告意旨略謂：再抗告人於原審法
院共有2 件定應執行刑裁定（包含本案之定應執行有期徒刑1 年
11月及另案定應執行有期徒刑8 年2 月），此2 裁定合併共應執
行有期徒刑10年1 月，該刑罰之重將造成再抗告人之身心痛苦，
懇請撤銷原裁定，另為適當之處置，給予再抗告人改過自新之機
會，得以早日回歸社會奉養母親等語，並未具體指摘原裁定有何
違法或不當之處，應認其再抗告為無理由，予以駁回。
據上論結，應依刑事訴訟法第412 條，裁定如主文。
中    華    民    國   111    年    7     月    28    日
                  刑事第四庭審判長法  官  林  立  華  
                                  法  官  林  瑞  斌  
                                  法  官  王  敏  慧  
                                  法  官  李  麗  珠  
                                  法  官  謝  靜  恒  
本件正本證明與原本無異
                                  書記官
中    華    民    國   111    年    8     月    1     日